【裁判字號】    98,交聲,1306
【裁判日期】    981030
【裁判案由】    聲明異議
【裁判全文】
臺灣臺南地方法院交通事件裁定    98年度交聲字第1306號
移送機關    交通部公路總局嘉義區監理所臺南監理站
異議人即
受處分人    甲○○
上列受處分人因違反道路交通管理處罰條例案件，對於交通部公
路總局嘉義區監理所台南監理站民國98年9月11日所為之裁決處
分（處分案號：嘉監南字第裁74-S00000000號），聲明異議，本
院裁定如下：
    主  文
異議駁回。
    理  由
一、按受處分人不服道路交通管理處罰條例第8條所定主管機關
    所為之處罰者，得於接到裁決書之翌日起20日內，向管轄地
    方法院聲明異議；又交通法庭認聲明異議不合法律上之程式
    ，且其不合法律上之程式無從補正者，應以裁定駁回之，道
    路交通管理處罰條例第87條第1項、道路交通案件處理辦法
    第18條分別定有明文。又道路交通管理處罰條例第87條規定
    向管轄法院聲明異議之期間，自裁決送達之翌日起算，並得
    依法扣除在途期間；再處理違反道路交通管理事件，有關文
    書送達之規定，依行政程序法之規定，違反道路交通管理事
    件統一裁罰標準及處理細則第5條亦分別定有明文。再者，
    關於上開文書之送達，於應受送達人之住居所、事務所或營
    業所為之；於應送達處所不獲會晤應受送達人時，得將文書
    付與有辨別事理能力之同居人、受雇人或應送達處所之接收
    郵件人員；行政程序法第72條第1項前段、第73條第1項分別
    定有規定。
二、經查：異議人即受處分人甲○○（下稱異議人）之戶籍地，
    自77年8月26日起迄今均設於「臺南市○○路○段342巷21弄
    10 號」，有異議人全戶戶籍資料查詢結果1份附卷可稽，而
    交通部公路總局嘉義區監理所台南監理站（下稱移送機關）
    係按照異議人上開戶籍地，於98年9月15日將本件裁決書掛
    號郵寄予異議人，由異議人同居之已成年女兒林玉琴代為收
    受，有移送機關掛號查詢單、林玉琴全戶戶籍資料查詢結果
    各1份附卷可參，則依前揭說明，本件裁決書之送達程序自
    無違誤。然異議人竟遲至於98年10月16日始具狀向本院提出
    聲明異議，有刑事聲明異議狀上所蓋之本院收文章戳1枚附
    卷可稽，顯已逾越聲明異議之20日不變期間，其聲明異議自
    不合法律上程式，且無從補正，應予駁回。
三、至於異議人雖辯稱因88水災之故，才會逾期提出異議云云，
    然88水災係發生在98年8月8日、98年8月9日，為眾所周知，
    而本件裁決書係一個月後即98年9月15日始掛號郵寄送達異
    議人，已如前述，因此，實難認為異議人無法遵期提出異議
    與該水災有關，異議人執前揭情詞置辯，自難為其有利之認
    定。
四、據上論斷，應依道路交通管理處罰條例第87條第2項、道路
    交通案件處理辦法第18條，裁定如主文。
中    華    民    國    98    年    10    月    30    日
                      交通法庭  法  官  陳淑勤
以上正本證明與原本無異。
如不服本裁定，應於收受送達後5日內向本院提出抗告狀。（應
附繕本）
                                書記官  謝國欽
中    華    民    國    98    年    10    月    30    日


司法院資訊處製作；財團法人民間司法改革基金會備份。
